臺灣板橋地方法院刑事判決　　　　　　　　　　　　　九十年度易字第三九六四號
　　公　訴　人　臺灣板橋地方法院檢察署檢察官
　　被　　　告　甲○○
右列被告因竊盜案件，經檢察官提起公訴（九十年度偵字第一七八○六號），本院判
決如左：
    主  文
甲○○攜帶兇器毀越安全設備於夜間侵入住宅竊盜，處有期徒刑壹年貳月。
    事  實
一、甲○○意圖為自己不法之所有，於民國九十年六月二十九日夜間八時許，持其所
    有客觀上對於人之生命、身體、安全構成威脅，具有危險性之不明兇器，攀爬至
    臺北縣蘆洲市○○路二十六巷三十弄十三號二樓乙○○住處書房之窗外，以前開
    兇器剪斷設於該處鐵窗之不鏽鋼條後，自該處侵入乙○○之住處內，竊取現金新
    臺幣七萬元、現金日幣一千元、一百元美金旅行支票及筆記型電腦 (含提袋) 一
    台，得手後，適乙○○由外歸來，甲○○乃匆忙逃離現場，乙○○旋即下樓查看
    ，在住處附近之鷺江街發現甲○○駕駛其所有之ＦＤ二－二一○號機車正欲離開
    ，雖乙○○立即上前質問並阻止甲○○離去，惟仍為甲○○掙脫，而甲○○駕駛
    機車加速逃逸時並在轉彎處掉落其竊得之筆記型電腦，嗣經乙○○報警，據乙○
    ○所記下機車之牌照號碼而循線查獲甲○○。
二、案經臺北縣警察局蘆洲分局報請臺灣板橋地方法院檢察署檢察官偵查起訴。
    理  由
一、訊據被告甲○○矢口否認有右揭竊盜犯行，辯稱：伊沒有偷竊，伊雙腳骨頭均有
    缺血性壞死，不能跑也不能跳，不能蹲，不可能從二樓跳下云云。經查：右揭事
    實業據被害人乙○○於警訊及偵審時指述綦詳，且有被害人住處之現場照片八張
    在卷可稽。查被害人乙○○於本院調查時到庭指稱：我回去之後，發現客廳很亂
    ，再看一下其他房間、我的臥室也很亂，當時腦筋壹片空白，家裡怎麼失竊了，
    我在心理頭一楞這時候聽到家裡的周圍有重物掉落地上的聲音，我就到廚房的陽
    台，看到一個人從我家後面巷子出來，我就抓著我的鑰匙，鞋子穿了就跑去追那
    個人。我下去之後站在一樓門口那裡，我往右邊看，沒有看到人，所以我判斷他
    應該是在下一條巷子也就是鷺江街，我追到鷺江街，就看到只有被告一個人，他
    坐在機車上，機車發動了，他正要走的樣子，所以我就走上前請問他，我說先生
    你為什麼從我家後面出來，他滿緊張的回答說不是我偷的，是別人偷的，他說要
    帶我去找那個偷的人，我當時反應比較強烈，我手抓他的右手臂說你給我下來，
    他就猛加油，我雙手就被扯掉，我就抓著他的機車後面的把手，我人有被拖行一
    段路，我被拖了五、六公尺，就沒有辦法攔下來，我人當時也差一點跌倒，我雙
    手拉著他機車的後面把手當時我一直盯著他機車的車牌，我有將他的車牌號碼記
    下來，我攔不下他的車子，他就猛加油跑了，他的機車轉彎在我家一樓門口前時
    ，有一台手提電腦從機車上掉下來，我本以為是他的包包，一看才知道那是我的
    手提電腦，我就去報警等語；而查，被害人乙○○當時所記下逃逸機車之牌照號
    碼為ＦＤ二－二一○號機車，經查確屬被告甲○○所有等情，除據證人即臺北縣
    警察局蘆洲分局蘆洲派出所警員丙○○到庭證述明確外，亦有車籍作業系統查詢
    認可資料一紙在卷可憑。從而，被害人乙○○既已明確指證竊賊於當時係駕駛機
    車逃離現場，當時且曾自機車上掉落原失竊之筆記型電腦，而經警循被害人所記
    機車牌照號碼追查，查出機車車主即被告供被害人指認結果，被害人又能確實指
    認被告與當時所見竊賊為同一人，自堪信被告確為侵入被害人住處竊盜之人無疑
    。至於被告辯稱：伊沒有偷竊，伊雙腳骨頭均有缺血性壞死，不能跑也不能跳，
    不能蹲，不可能從二樓跳下云云，並於偵查中曾提出診斷證明書影本二件為佐證
    ，惟查，被告縱有雙腳骨頭缺血性壞死之情形，但並非因此即無行動能力，即便
    其因傷不適於跳躍，亦不得謂其絕不可能自二樓跳下，是憑上開二件診斷證明書
    應不足以推翻被害人之指陳，不足據為有利於被告之認定。再者，被告復謂：現
    場有美容店、洗衣店很熱鬧，被害人說有跟伊拉扯時很激動，那她當時為什麼不
    喊叫，如果她喊叫，附近的洗衣店、美容店的人就會出來云云，然查，被害人乙
    ○○與竊賊並不相識，其到庭所述乃其當時經歷之情節，且其所述無悖常情，其
    並無理由攀誣任何人，該所述情節之真實性應無可懷疑。本案之重點為被害人當
    時所見之竊賊究為何人，被告一再質疑被害人指述情節之合理性，就此，實無深
    論之必要。綜前所述，被告前揭所辯應不足取，本件事證明確，被告之犯行洵堪
    認定。
二、核被告所為，係犯刑法第三百二十一條第一項第一款、第二款、第三款之攜帶兇
    器毀越安全設備於夜間侵入住宅竊盜罪。查本件被告係剪斷被害人住處書房外鐵
    窗之不鏽鋼條後，侵入被害人住處內竊盜，依卷附之現場照片所示，現場鐵窗之
    不鏽鋼條數根遭整齊截斷，顯係人為以附有利刃之工具所為，該作案工具雖未扣
    案，但該工具客觀上對於人之生命、身體、安全構成威脅，具有危險性，得作為
    兇器，可堪認定，是被告所為應亦構成刑法第三百二十一條第一項第三款之竊盜
    罪之加重條件，公訴人就被告犯行漏未論以刑法第三百二十一條第一項第三款「
    攜帶兇器」之加重條件，尚有未洽。爰審酌被告之素行狀況、犯罪動機、手段、
    目的、所生危害及犯罪後態度等一切情狀，量處如主文所示之刑。
據上論斷，應依刑事訴訟法第二百九十九條第一項前段，刑法第三百二十一條第一項
第一款、第二款、第三款，判決如主文。
本案經檢察官顏世翠到庭執行職務。
中      華      民      國    九十一    年      三      月    二十一    日
                                臺灣板橋地方法院刑事第五庭
                                    法  官    戴   嘉   清
右正本證明與原本無異
如不服本判決應於送達後十日內向本院提出上訴狀
                                    書記官    陳   春   銘
中      華      民      國    九十一    年      三      月    二十六    日
附錄本案論罪科刑法條全文：
刑法第三百二十一條
犯竊盜罪而有左列情形之一者，處六月以上五年以下有期徒刑：
一、於夜間侵入住宅或有人居住之建築物、船艦或隱匿其內而犯之者。
二、毀越門扇、牆垣或其他安全設備而犯之者。
三、攜帶兇器而犯之者。
四、結夥三人以上而犯之者。
五、乘火災、水災或其他災害之際而犯之者。
六、在車站或埠頭而犯之者。
前項之未遂犯罰之。
